# 境外子公司和母公司有税差，未分红，合并层面要确认递延所得税吗？

提问人：澳大利亚考拉 时间：2016-01-13 14:52:25
咨询： 如果境外子公司本期有盈利，税率是16.5，不管是否对大陆母公司进行分红，在合并报表层面是否需要确认递延税？母公司税率25%， 意见一：若确认的话，原因是因为存在税率差，理由是将来子公司一旦分红，母公司是针对分红是要交税的 意见二：可以不确认递延税，前提是母公司有明确的意图不进行分红，母公司能控制子公司的分红政策
以上那个比较合理？

回答人：chenyiwei
可参考《瑞华研究 2010 ～ 2014 汇编》中的以下问题解答：
问题2-3-24（对境外子公司实现的利润确认递延所得税的问题） 问题： 根据“背景”部分的信息，未对可税前弥补的亏损确认递延所得税资产的公司是否可以对境外子公司实现的利润确认递延所得税负债，同时确认递延所得税资产？ 背景： A公司的下属子公司在香港注册，其分回的利润需要补交企业所得税。A公司存在较大金额的可抵扣亏损，因其未来的盈利能力不确定，无法判断未来是否能够取得足够的应纳税所得额，因此未对可抵扣亏损确认递延所得税资产。 解答： 根据《企业会计准则讲解》（ 2010 ）第十九章“所得税”（原书第 274 页）：“除所得税准则中明确规定可不确认递延所得税负债的情况以外，企业对于所有的应纳税暂时性差异均应确认相关的递延所得税负债。可以不确认递延所得税情形如下： (1)商誉的初始确认。 (2)除企业合并以外的其他交易或事项中，如果该项交易或事项发生时既不影响会计利润，也不影响应纳税所得额，则所产生的资产、负债的初始确认金额与其计税基础不同，形成应纳税暂时性差异的，交易或事项发生时不确认相应的递延所得税负债。 (3)与子公司、联营企业、合营企业投资等相关的应纳税暂时性差异，一般应确认相关的递延所得税负债，但同时满足以下两个条件的除外：一是投资企业能够控制暂时性差异转回的时间；
二是该暂时性差异在可预见的未来很可能不会转回。” 同时，参考问题2-3-4“当存在应纳税暂时性差异时，是否应对未来可税前弥补的亏损确认递延所得税资产”中的结论（在已就应纳税暂时性差异确认递延所得税负债的前提下，该企业同时存在较大金额的可在未来一定年限内税前弥补的亏损，并且在未来的税前弥补期限内，预计将可有足够金额的上述第 1 问中所涉及的应纳税暂时性差异转回，则该企业总是需要确认与未来可税前弥补的亏损相关的递延所得税资产,相应贷记“所得税费用——递延所得税费用”科目），并按照“谨慎确认递延所得税资产，足额确认递延所得税负债”的要求： （ 1 ）对未来境外子公司将利润汇回国内时可能产生的纳税影响，应当在A公司及其更上层母公司的合并报表层面足额确认递延所得税负债（除非A公司能够利用其对该境外子公司股利政策的决定权，使该子公司在可预见的未来不会向母公司分配股利，因而该项应纳税暂时性差异在可预见的未来很可能不会转回）。会计处理为借记“所得税费用——递延所得税费用”，贷记“递延所得税负债”。 （ 2 ）如果预计未来利润汇回时，A公司仍然有较大的税务亏损，因而不会实际发生纳税义务的，则鉴于上述（ 1 ）所涉及的应纳税暂时性差异在未来转回时总是会形成未来的应纳税所得额，所以可以同时在上述（ 1 ）中所确认的递延所得税负债金额的限度内，确认递延所得税资产（表明有部分税务亏损可以得到利用），会计处理为借记“递延所得税资产”，贷记“所得税费用——递延所得税费用”。 （ 3 ）在财务报表列报中，参考《企业会计准则讲解（ 2010 ）》
第 285 ～ 286 页“所得税的列报”的规定：“同时满足下列条件时，企业应当将递延所得税资产及递延所得税负债以抵销后的净额列示。
1 ．企业拥有以净额结算当期所得税资产及当期所得税负债的法定权利； 2 ．递延所得税资产和递延所得税负债是与同一税收征管部门对同一纳税主体征收的所得税相关或者对不同的纳税主体相关，但在未来每一具有重要性的递延所得税资产和递延所得税负债转回的期间内，涉及的纳税主体体意图以净额结算当期所得税资产及当期所得税负债或是同时取得资产、清偿债务。” 由于上述递延所得税资产和递延所得税负债系针对同一纳税人和同一税务机关，并且未来利润汇回时形成的所得额将自动用于弥补税务亏损，即企业拥有以净额结算的法定权利，并且意图以净额结算（或者取得资产、清偿负债同时进行），因此递延所得税资产和递延所得税负债可以抵销后以净额列报。